臺灣高雄地方法院刑事判決　　　　　　　94年度訴字第3759號
公　訴　人　臺灣高雄地方法院檢察署檢察官
被　　　告　乙○○
上列被告因違反毒品危害防制條例案件，經檢察官提起公訴（94
年度毒偵字第8180號），被告於本院準備程序中就被訴事實為有
罪之陳述，經詢問當事人意見，合議庭裁定由受命法官依簡式審
判程序獨任審理，本院判決如下：
    主  文
乙○○施用第一級毒品，處有期徒刑捌月。又施用第二級毒品，
處有期徒刑肆月，扣案之酒精燈壹具沒收。應執行有期徒刑拾壹
月，扣案之酒精燈壹具沒收。
    事  實
一、乙○○曾因施用毒品案件，經本院裁定送觀察、勒戒後，認
    無繼續施用毒品之傾向，於民國94年2 月24日執行完畢釋放
    。詎仍不知悔改，復基於施用第一級毒品海洛因及第二級毒
    品甲基安非他命之犯意，於94年8 月25日中午某時，在高雄
    縣鳳山市鎮○街141 號住處內，分別以摻於香菸中吸食、燒
    烤後吸食煙霧之方式施用第一級毒品海洛因、第二級毒品甲
    基安非他命各1 次。嗣於94年8 月26日15時30分許，為警持
    搜索票至上開住處搜索，扣得其所有酒精燈1 具，並經其同
    意後採尿送驗而查獲。
二、案經屏東縣政府警察局潮州分局報請臺灣高雄地方法院檢察
    署檢察官偵查起訴。
    理  由
一、按本件被告乙○○所犯係死刑、無期徒刑、最輕本刑為3 年
    以上有期徒刑以外之罪，其於準備程序就前揭被訴事實為有
    罪之陳述，經受命法官告知簡式審判程序之旨，並聽取其與
    公訴人之意見後，本院認無不得或不宜改依簡式審判程序進
    行之情形，爰依刑事訴訟法第273 條之1 第1 項規定，裁定
    本件由受命法官獨任進行簡式審判程序，合先敘明。
二、上揭事實，業據被告於本院審理時坦承不諱，並有酒精燈1
    具扣案可稽，且被告於94年8 月26日15時30分許經警查獲後
    所採集之尿液，經送請台灣檢驗科技股份有限公司檢驗之結
    果，呈嗎啡、甲基安非他命之陽性反應，有該公司94年9 月
    8 日出具之濫用藥物尿液檢驗報告1 紙在卷可憑，足認被告
    之自白與事實相符，本件事證明確，被告犯行洵堪認定。
三、按海洛因、甲基安非他命分別為毒品危害防制條例第2 條第
    2 項第1 款、第2 款所稱之第一、二級毒品，不得施用、持
    有。次按，犯毒品危害防制條例第10條施用第一級、第二級
    毒品之罪者，檢察官應聲請法院裁定，令被告入勒戒處所觀
    察、勒戒，經觀察、勒戒後，檢察官依據勒戒處分之陳報，
    認受觀察、勒戒人無繼續施用毒品傾向者，應即釋放，並為
    不起訴之處分；認受觀察、勒戒人有繼續施用毒品之傾向者
    ，檢察官應聲請法院裁定令入戒治處所強制戒治，其期間為
    6 個月以上，至無繼續強制戒治之必要為止，但最長不得逾
    1 年，強制戒治期滿，應即釋放，由檢察官為不起訴之處分
    。觀察、勒戒或強制戒治執行完畢釋放後，5 年內再犯第10
    條之罪者，應依一般刑事訴訟程序予以起訴論罪科刑，此觀
    諸毒品危害防制條例第20條第1 項、第2 項、第23條第1 項
    、第2 項規定自明。被告既有如前所述之觀察、勒戒前科，
    有臺灣高等法院被告前案紀錄表1 紙在卷可稽，其於觀察、
    勒戒執行完畢釋放後5 年內再犯本件施用毒品案件，依前述
    規定自應予以起訴論罪科刑。是核被告所為，係犯毒品危害
    防制條例第10條第1 項、第2 項之施用第一、二級毒品罪。
    其持有第一、二級毒品之低度行為，應分別為施用第一、二
    級毒品之高度行為所吸收，不另論罪。又被告所犯施用第一
    級毒品及施用第二級毒品2 罪間，犯意各別，罪名不同，應
    分論併罰。起訴意旨固認被告係於94年8 月26日18時前24小
    時內之某時施用海洛因、甲基安非他命，惟公訴人已於本院
    審理時當庭聲請更正被告施用毒品時間為94年8 月25日中午
    某時，爰予以更正，附此敘明。本院審酌被告曾於87年間，
    因施用第二級毒品案件，經本院判處有期徒刑3 月確定，於
    87年5 月28日易科罰金執行完畢（未構成累犯），有臺灣高
    等法院被告前案紀錄表1 紙在卷可按，其經觀察、勒戒及論
    罪科刑後，仍未能戒絕其毒癮，顯見戒絕毒癮之意念非堅，
    惟念其於犯罪後坦承犯行，態度良好，且施用毒品行為，乃
    屬對其自身健康之戕害行為，及其犯罪動機、目的、手段等
    一切情狀，分別量處如主文所示之刑，並定應執行之刑。扣
    案之酒精燈1 具，為被告所有且供施用甲基安非他命所用之
    物，業據被告自承在卷（見警卷第2 頁反面），應依刑法第
    38條第1 項第2 款規定宣告沒收。另扣案之玻璃管2 支，被
    告否認為其所有或曾經使用過（見本院94年11月30日審判筆
    錄），該2 支玻璃管經送檢驗結果，亦呈甲基安非他命陰性
    反應，有高雄醫學大學附設中和紀念醫院檢驗報告2 紙附卷
    足考，爰不予宣告沒收。
據上論斷，應依刑事訴訟法第273 條之1 第1 項、第284 條之1
、第299 條第1 項前段，毒品危害防制條例第10條第1 項、第2
項，刑法第11條前段、第38條第1 項第2 款、第51條第5 款，判
決如主文。
本件經檢察官甲○○到庭執行職務。
中　　華　　民　　國　　94　　年　　12　　月　　7 　　日
                      刑事第五庭    法　官  楊筑婷
以上正本證明與原本無異。
如不服本判決，應於收受送達後10日內向本院提出上訴書狀。
中　　華　　民　　國　　94　　年　　12　　月　　8 　　日
　　　　　　　　　　　　　　　　　　書記官  林雯琪
附錄本判決之論罪法條：
毒品危害防制條例第10條
施用第一級毒品者，處6月以上5年以下有期徒刑。
施用第二級毒品者，處3年以下有期徒刑。
